最　高　行　政　法　院　判　決
　　　　　　　　　　　　　　　　　　 96年度判字第01423號
上　訴　人　甲○○
被 上訴 人　高雄市政府
代　表　人　乙　○ 　　 　送達處所同上
上列當事人間因都市計畫法事件，上訴人對於中華民國95年1月
27日高雄高等行政法院94年度訴字第958號判決，提起上訴，本
院判決如下：
　　主  文
上訴駁回。
上訴審訴訟費用由上訴人負擔。
　　理  由
一、本件上訴人上訴意旨略以：上訴人在高雄市○○區○○路40
    號設立至誠企業行，販售水泥、砂石、磚等建材。依據都市
    計畫法及相關法令，住宅區禁止存放建材。惟政府訂定行政
    法令是否既往不究？原裁決罰鍰如未撤銷，加重上訴人負荷
    ，勒令停止使用，更令上訴人往後生活茫然。政府以行政命
    令規範人民，應否考量人民生活，以情、理、法順序著想，
    以免民怨。次查，上訴人現址不再堆置建材，僅存放少許樣
    品供購買者觀看選項而已（附照片7份為憑）；關於住宅區
    住家安寧、環境衛生、清潔等均無礙害，亦無空氣污染及噪
    音等問題，故符合住宅區都市計畫之法令，爰請求恤念上訴
    人處境，判令撤銷被上訴人裁決上訴人罰鍰新臺幣（下同）
    6萬元並勒令停止使用之處分。
二、被上訴人未提出上訴答辯狀。
三、原審斟酌全辯論意旨及調查證據之結果，以：上訴人於承租
    之高雄市○○區○○段419地號及五塊厝段二小段2609地號
    都市計畫第四種住宅區土地上，堆置大批建築材料，經被上
    訴人於民國（下同）93年10月27日查獲屬實，被上訴人所屬
    都市發展局乃以93年11月8日高市都發開字第0930014567號
    函請上訴人於93年11月30日以前完成改善。嗣被上訴人於93
    年12月23日派員赴現場複查結果，仍未完全移除，乃當場告
    知上訴人須徹底完成改善，嗣被上訴人於94年3月9日派員再
    赴現場查察，仍堆置大批建築材料等情，此有被上訴人所屬
    都巿發展局93年11月8日高巿都發開字第0930014567號函及
    現場照片等附卷可稽。次按，高雄市住宅區內土地不得為建
    築材料之堆棧，如有違反此不作為義務，即應受罰，此觀諸
    前揭都市計畫法第34條、第79條第1項及都市計畫法高雄市
    施行細則第12條第1項第1款、第13條第1項第9款規定自明。
    查上訴人雖為合法申請經營建材批發業，而得於高雄市住宅
    區內經營建材批發業，但其業務之經營仍應遵照有關法令規
    定辦理，即不得違反上開行政法上義務規定，故上訴人圖建
    材批發買賣之便利性，而有於系爭土地上堆置建築材料之事
    實，即應受罰，且不因短暫性放置或數量多寡得予免責，況
    系爭土地四周均為住宅區，該堆置建材（砂石、紅磚、水泥
    等）造成塵土飛揚且機具操作噪音污染，顯已影響當地住宅
    區之居住品質。是上訴人主張：其係合法業者，即可堆置建
    材云云，自不足採信。綜上所述，上訴人之主張均無可採，
    其於系爭土地上堆置大批建築材料，被上訴人以上訴人違反
    都市計畫法第34條及都市計畫法高雄市施行細則第12條第1
    項第1款及第13條第1項第9款規定，乃依都市計畫法第79條
    規定，據以裁處罰鍰6萬元，並勒令停止使用，並無違誤；
    訴願決定予以維持，亦無不合，乃判決駁回上訴人在原審之
    訴。
四、本院查：（一）、按「住宅區為保護居住環境而劃定，其土
    地及建築物之使用，不得有礙居住之寧靜、安全及衛生。」
    「都市計畫範圍內土地或建築物之使用，或從事建造、採取
    土石、變更地形，違反本法或內政部、直轄市、縣（市）（
    局）政府依本法所發布之命令者，當地地方政府或鄉、鎮、
    縣轄市公所得處其土地或建築物所有權人、使用人或管理人
    新臺幣6萬元以上30萬元以下罰鍰，並勒令拆除、改建、停
    止使用或恢復原狀。不拆除、改建、停止使用或恢復原狀者
    ，得按次處罰，並停止供水、供電、封閉、強制拆除或採取
    其他恢復原狀之措施，其費用由土地或建築物所有權人、使
    用人或管理人負擔。」又「住宅區內，以建築住宅及不妨礙
    居住寧靜、安全及衛生之建築物為主，不得為左列建築物及
    土地之使用。但電力開關站、變壓器、自來水加壓站、抽水
    站等公用事業設施，不在此限：一、第13條各款規定限制之
    使用。．．．」「商業區內以建築商店及供商業使用之建築
    物為主，不得為下列建築物及土地之使用：．．．九、破舊
    油桶、破布、廢紙、金屬廢料或建築材料之堆棧或堆置場。
    ．．．」分別為都市計畫法第34條、第79條第1項及都市計
    畫法高雄市施行細則第12條第1項第1款、第13條第1項第9款
    所明定。本件上訴人於承租之高雄市○○區○○段419地號
    及五塊厝段二小段2609地號都市計畫第四種住宅區土地上，
    堆置大批建築材料，經被上訴人於93年10月27日查獲屬實，
    被上訴人所屬都市發展局乃以93年11月8日高市都發開字第
    0930014567號函請上訴人於93年11月30日以前完成改善。嗣
    被上訴人於93年12月23日派員赴現場複查結果，仍未完全移
    除，乃當場告知上訴人須徹底完成改善，嗣被上訴人於94年
    3月9日派員再赴現場查察，仍堆置大批建築材料，被上訴人
    審認上訴人業已違反都市計畫法第34條及都市計畫法高雄市
    施行細則第12條第1項第1款及第13條第1項第9款規定，乃依
    都市計畫法第79條規定，以93年4月28日高市府都開字第094
    0014908號函裁處上訴人6萬元罰鍰，並勒令停止使用。上訴
    人不服，提起訴願，經遭決定駁回；遂提起本件行政訴訟。
    （二）、次按所謂判決不備理由係指判決全然未記載理由，
    或雖有判決理由，但其所載理由不明瞭或不完備，不足使人
    知其主文所由成立之依據。經查，原判決關於上訴人違章事
    實之認定，以及上訴人在原審主張如何不足採等事項均詳予
    論斷。且原判決以前揭理由，維持原處分及訴願決定，而駁
    回上訴人在原審之訴，其所適用之法規與該案應適用之現行
    法規並無違背，與解釋判例，亦無牴觸，並無所謂原判決有
    違背法令之情形，上訴人亦未具體指及原判決有何判決違背
    法令情事；又證據之取捨與當事人所希冀者不同，致其事實
    之認定亦異於該當事人之主張者，不得謂為原判決有違背法
    令之情形。從而，上訴人對於業經原判決詳予論述不採之事
    由再予爭執，核屬法律上見解之歧異，要難謂為原判決有違
    背法令之情形。本件上訴論旨，仍執前詞，指摘原判決違誤
    ，求予廢棄，難認有理由，應予駁回。
五、據上論結，本件上訴為無理由，爰依行政訴訟法第255條第1
    項、第98條第3項前段，判決如主文。
中　　華　　民　　國　　96　　年　　8　　 月　　9　　 日
                  第三庭審判長法  官　劉　鑫　楨
                              法  官  鄭  忠  仁
                              法  官  陳　秀　美
                              法  官　劉　介　中
                              法  官　戴　見　草
以  上  正  本  證  明  與  原  本  無  異
中　　華　　民　　國　　96　　年　　8　　 月　　10　　日
　　　　　　　　　　　　　　　書記官　王　史　民
